臺灣宜蘭地方法院民事小額判決
110年度羅小字第271號
原      告  臺灣土地銀行股份有限公司

法定代理人  何英明  
訴訟代理人  蔡秉軒  
            蕭文卿  
被      告  呂慧君  
上列當事人間請求清償債務事件，本院於中華民國110年10月4日
言詞辯論終結，判決如下：
　　主　文
被告應給付原告新臺幣捌萬玖仟玖佰伍拾壹元，及自民國一百一
十年六月九日起至清償日止，按週年利率百分之一點八四五計算
之利息，暨自民國一百一十年六月九日起至清償日止，逾期在六
個月以內者，按上開利率百分之十，逾期超過六個月者，就其超
過部分，按上開利率百分之二十計算之違約金。
訴訟費用新臺幣壹仟元由被告負擔。
本判決得假執行。
　　事實及理由
一、按「訴狀送達後，原告不得將原訴變更或追加他訴。但有下
    列各款情形之一者，不在此限：三、擴張或減縮應受判決事
    項之聲明者。」民事訴訟法第255條第1項第3款定有明文。
    查本件原告對被告之訴之聲明第1項原為：被告應給付原告
    新臺幣（下同）89,951元，及自民國110年5月8日起至清償
    日止，按週年利率1.845%計算之利息，暨自110年6月9日起
    至清償日止，逾期在6個月以內者，按上開利率10%，逾期超
    過6個月者，就超過部分，按上開利率20%計算之違約金（見
    本院卷第4頁）；嗣於110年10月4日言詞辯論時變更前項聲
    明為：如主文第1項所示。核原告所為之訴之變更，為減縮
    應受判決之聲明，揆諸上開法律規定，自應准許，合先敘明
    。
二、原告主張：
    被告於109年5月8日向原告借款100,000元，約定借款期限3
    年，自109年5月8日起至112年5月8日止，於撥款後第7個月
    起分期依年金法按月攤還，利息按週年利率百分之1.845計
    算，倘未依約繳款，逾期在6個月以內者，按借款利率百分
    之10，逾期超過6個月以上者，就超過部分，按借款利率百
    分之20計付之違約金。詎被告未依約繳款，其債務已視為全
    部到期，迄積欠如主文第1項所示之本金、利息及違約金未
    清償，迭經催討，未獲置理。為此爰依消費借貸之法律關係
    起訴求命被告給付等語，並聲明如主文第1項所示。
三、被告則於110年10月4日言詞辯論期日對於原告之聲明及訴訟
    標的為認諾（見本院卷第28頁）。
四、經查，原告主張之事實，業據提出與其所述相符之借據、客
    戶往來帳戶查詢等為證。又查被告於言詞辯論期日對原告之
    主張為認諾，依民事訴訟法第384條之規定，應為被告敗訴
    之判決。從而，原告請求被告給付如主文第1項所示，為有
    理由，應予准許。
五、本件係就民事訴訟法第436條之8適用小額訴訟程序所為被告
    敗訴之判決，依民事訴訟法第436條之20之規定，應依職權
    宣告假執行。
六、按適用小額訴訟程序事件法院為訴訟費用之裁判時，應確定
    其費用額，民事訴訟法第436 條之19定有明文，爰依後附計
    算書確定本件訴訟費用額如主文第2項所示。
七、訴訟費用負擔之依據：民事訴訟法第78條。 
中　　華　　民　　國　　110 　年　　11　　月　　1 　　日
                  臺灣宜蘭地方法院羅東簡易庭
　　　　　　　　　            法　官　張文愷
計算書：
項目 金額（新臺幣） 備註 第一審裁判費 1,000元  合計 1,000元  
以上正本係照原本作成。
對於本件判決如有不服，應於收受送達後20日內向本院提出上訴
書狀，上訴於本院合議庭，並按他造當事人之人數附具繕本。
當事人之上訴，非以判決違背法令為理由不得為之，上訴狀應記
載上訴理由，表明下列各款事項：
㈠原判決所違背之法令及其具體內容。
㈡依訴訟資料可認為原判決有違背法令之具體事實。
如委任律師提起上訴者，應一併繳納上訴審裁判費。
中　　華　　民　　國　　110 　年　　11　　月　　1 　　日
                             書記官  林恬安